【裁判字號】    90,交易,480
【裁判日期】    901102
【裁判案由】    過失傷害
【裁判全文】
臺灣板橋地方法院刑事判決                          九十年度交易字第四八○號
    公  訴  人  臺灣板橋地方法院檢察署檢察官
    被      告  甲○○
右列被告因過失傷害案件，經檢察官提起公訴（九十年度偵字第五九一六號），本院
判決如左：
    主  文
甲○○因過失傷害人，處拘役參拾日，如易科罰金，以參佰元折算壹日。
    事  實
一、甲○○於民國九十年二月七日八時五十分許，騎乘車牌號碼ＤＰＤ－二二三號（
    起訴書誤繕為ＤＰＯ－二二三號）輕型機車，沿臺北縣三重市○○○路往中正北
    路方向行駛，行經三重市○○路與中正南路之交叉路口時，本應注意遵守燈光號
    誌之指示前進，並應隨時注意車前狀況，以防止發生危險事故，而依當時情形，
    又無不能注意之情形，竟疏於注意於燈號轉已轉換為紅燈，猶貿然前進，適乙○
    ○騎乘車號ＣＨＶ－三五九號重型機車，沿臺北縣三重市○○路往臺北橋之方向
    騎駛，因甲○○闖紅燈行駛，乙○○見狀閃避不及，而撞上甲○○機車左後方，
    乙○○因而人、車倒地，並受有右手肘開放性骨折之傷害。
二、案經被害人乙○○訴由臺北縣警察局三重分局報請臺灣板橋地方法院檢察署檢察
    官偵查起訴。
    理  由
一、訊據被告甲○○固不否認於右開時、地與告訴人乙○○發生車禍，惟矢口否認有
    過失之處，辯稱：伊車子已過中間線，告訴人才從車尾撞上，並非伊去撞告訴人
    ；又伊係跟同方向機車一同前進，應該沒有闖紅燈云云。經查：被告於警訊中辯
    稱：伊跟同向車輛前進，不知道有無闖紅燈云云（見九十年二月七日警訊筆錄）
    ；至偵查中辯稱：伊不會闖紅燈，但當時燈號並不清楚云云（見臺灣板橋地方法
    院檢察署九十年三月三十日訊問筆錄）；至本院訊問中先又辯稱：伊是看到綠燈
    才通過，並不是跟著旁邊的車子走云云；經本院以其警、偵訊中之陳述質之，被
    告又改稱：係跟著前方車輛前進，但在道路中間時，有看一下燈號，一定是綠燈
    云云（見本院九十年十月十二日訊問筆錄）。顯見被告所述前後反覆不一，無非
    卸責之詞，不足採信。且告訴人指稱係被告闖紅燈而發生本件車禍等語，核與證
    人丙○○所述：伊騎在告訴人後方同方向前進，當時其行進方向路口號誌是綠燈
    等語相符（見臺灣板橋地方法院檢察署九十年三月三十日訊問筆錄、本院九十年
    十月二十三日訊問筆錄），足見告訴人指述非虛。而按駕駛人應注意車前狀況，
    並隨時採取必要之安全措施；又行車行駛至交叉路口，其行進、轉彎應遵守燈光
    號誌，道路交通安全規則第九十四條第三項、第一百零二條第一項第一款分別定
    有明文。被告騎車自應注意上述道路交通安全規定，且依其狀況，又無不能注意
    ，被告竟闖紅燈貿然前進，其過失至為明確。且本件經送請臺灣省臺北縣區車輛
    行車事故鑑定委員會鑑定結果，亦認被告甲○○騎乘輕機車闖紅燈行駛之機會較
    大，此有該委員會北鑑字第九○一二三○號函在卷足參，更足佐論被告過失之責
    。而本件告訴人因被告之過失行為，受有右手肘開放性骨折之傷害，有國立臺灣
    大學醫學院附設醫院診斷證明書一紙在卷，足證被告之過失行為與告訴人之受傷
    間具有相當因果關係。綜上事證明確，被告犯行堪以認定，應依法論處。
二、核被告所為，係犯刑法第二百八十四條第一項前段之過失傷害罪。爰審酌被告並
    無前科，有臺灣高等法院檢察署刑案紀錄簡覆表在卷為據，其僅因一時疏失罹犯
    本罪，惡性非重，惟其遲未賠償告訴人所受傷害，且衡其犯罪所生危害、手段等
    一切情狀，量處如主文所示之刑，並諭知其如易科罰金之折算標準。
據上論斷，應依刑事訴訟法第二百九十九條第一項前段、刑法第二百八十四條第一項
前段、第四十一條第一項前段，罰金罰鍰提高標準條例第一條前段、第二條，判決如
主文。
本案經檢察官方伯勳到庭執行職務。
中      華      民      國    九十      年     十一     月      二      日
                                  臺灣板橋地方法院交通法庭
                                          法  官    林漢強
右正本證明與原本無異。
如不服本判決，應於判決送達後十日內向本院提出上訴狀 (應附繕本) 。
                                          書記官    黃大千
中      華      民      國    九十      年     十一     月       二     日
附錄本件論罪科刑所用法條全文
刑法第二百八十四條
因過失傷害人者，處六月以下有期徒刑、拘役或五百元以下罰金，致重傷者，處一年
以下有期徒刑、拘役或五百元以下罰金。
從事業務之人，因業務上之過失傷害人者，處一年以下有期徒刑、拘役或一千元以下
罰金，致重傷者，處三年以下有期徒刑、拘役或二千元以下罰金。


司法院資訊處製作；財團法人民間司法改革基金會備份。
